臺灣高等法院刑事判決
110年度上訴字第3502號
上  訴  人  
即  被  告  沈峻宇
上列上訴人因違反藥事法等案件，不服臺灣桃園地方法院109年
度審訴字第2358號，中華民國110年10月19日第一審判決（起訴
案號：臺灣桃園地方檢察署109年度偵字第30374號），提起上訴
，本院判決如下：
    主  文
上訴駁回。                                              
    理  由
一、按依刑事訴訟法第350條、第361條、第362條、第367條規定
    ，不服地方法院之第一審判決而上訴者，須提出上訴書狀並
    應敘明具體理由，此為上訴必備之程式；倘已提出上訴理由
    ，但所提非屬具體理由者，則由第二審法院以上訴不合法律
    上之程式判決駁回。又按「所稱『具體理由』，並不以其書狀
    應引用卷內訴訟資料，具體指摘原審判決不當或違法之事實
    ，亦不以於以新事實或新證據為上訴理由時，應具體記載足
    以影響判決結果之情形為必要。但上訴之目的，既在請求第
    二審法院撤銷或變更第一審之判決，所稱『具體』，當係抽象
    、空泛之反面，若僅泛言原判決認事用法不當、採證違法或
    判決不公、量刑過重等空詞，而無實際論述內容，即無具體
    可言。從而，上開法條規定上訴應敘述具體理由，係指須就
    不服判決之理由為具體之敘述而非空泛之指摘而言。」（最
    高法院106年度第8次刑事庭會議決議意旨參照），亦即所謂
    具體理由，必係依據卷內既有訴訟資料或提出新事證，指摘
    或表明第一審判決有何採證認事、用法或量刑等足以影響判
    決本旨之不當或違法，而構成應予撤銷之具體事由，始克當
    之；倘僅泛言原判決認定事實錯誤、違背法令、量刑過重或
    過輕，而未依上揭意旨指出具體事由，皆難謂係具體理由，
    俾與第二審上訴制度旨在請求第二審法院撤銷、變更第一審
    不當或違法之判決，以實現個案救濟之立法目的相契合，並
    節制濫行上訴（最高法院105年度台上字第1629、1630號判
    決意旨參照）。是以上訴人之上訴書狀或補提之上訴理由書
    ，雖有敘述上訴理由，惟並未具體敘述第一審判決有上述違
    法、不當情形或形式上雖已指出具體事由，然該事由縱使屬
    實，亦不足以認為原判決有何不當或違法者，即與未敘述具
    體理由無異，其所為上訴，即不符合上訴之法定要件。
二、查原判決依據上訴人即被告沈峻宇於警詢、偵查、原審準備
    程序及審理中之自白、證人林亞璇於警詢及偵查中之證述，
    以及交通部民用航空局航空醫務中心109年10月5日毒品鑑定
    書(航藥鑑字第0000000、0000000號) 、真實姓名與尿液對
    照表、台灣檢驗科技股份有限公司濫用藥物實驗室濫用藥物
    檢驗報告(報告編號：UL/2020/00000000)各1份等證據，認
    定被告係犯藥事法第83條第1項之轉讓禁藥罪、毒品危害防
    制條例第11條第2 項之持有第二級毒品罪，予以分論併罰。
    並說明：㈠、①被告前於民106年間，因施用毒品案件，經原
    審法院以107年度壢簡字第123 號判決判處有期徒刑6月確定
    ；②於同年間，因幫助取財案件，經原審法院以107年度壢簡
    字第242 號判決判處有期徒刑4月確定；③於同年間，因施用
    毒品案件，經原審法院以107年度壢簡字第291號判決判處有
    期徒刑5月確定；④於107年間，因施用毒品案件，經原審法
    院以107年度壢簡字第1214號判決判處有期徒刑5月確定，上
    開①至③之罪刑，經原審法院以107年度聲字第3810號裁定定
    應執行有期徒刑1 年確定，並與④之罪刑經接續執行，於108
    年10月7日縮短刑期出監，所餘刑期交付保護管束，至108年
    10月7日保護管束期滿假釋未經撤銷，未執行之刑，以已執
    行完畢論，有本院被告前案紀錄表在卷可稽，其於受徒刑之
    執行完畢後，5年內故意再犯本件有期徒刑以上之罪，為累
    犯，而考量被告構成累犯之前案與本案罪質相同，參酌司法
    院大法官第775號解釋意旨，如適用刑法第47條累犯加重之
    規定並無罪刑不相當之情事，爰依刑法第47條第1項規定，
    加重其刑。㈡查告就本案轉讓第二級毒品甲基安非他命犯行
    ，於警詢、偵查、原審均已自白犯罪，依據最高法院109 年
    度台上大字第4243號裁定意旨，此部分犯行依毒品危害防制
    條例第17條第2項規定，減輕其刑，並依法先加後減。審酌
    被告明知毒品危害至深且鉅，竟仍轉讓毒品致助長毒品之流
    通及擴散，戕害他人身心健康。又非法持有第二級毒品，所
    為助長毒品流通，極易滋生其他犯罪，非但影響社會治安，
    亦危害國人身心健康，甚值非議，漠視法令禁制，本不宜寬
    縱，惟念及被告犯後坦承犯行，非無悔意，兼衡其犯罪之動
    機、目的、智識程度、生活狀況等情狀，分別量處被告有期
    徒刑3月、拘役50日，並就得易科罰金之罪諭知如易科罰金
    之折算標準。另說明：扣案含第二級毒品成分甲基安非他命
    、PMMA之咖啡包1包（驗餘淨重3.787公克），依毒品危害防
    制條例第18條第1 項前段，宣告沒收銷燬，包裝袋併宣告沒
    收銷燬之，鑑驗費失之毒品部分，不另為沒收銷燬之宣告；
    扣案之吸食器2組，依刑法第38條第2項前段規定，宣告沒收
    。至扣案甲基安非他命1包（驗餘淨重0.3208公克），非本
    件起訴範圍，與本案無關，爰不予宣告沒收。經核原判決已
    詳敘認定事實所憑證據、認定理由及量刑與沒收依據，從形
    式上觀察，並無採證、認定事實錯誤、量刑瑕疵或違背法令
    之情形。
三、被告上訴意旨略以：不服原判決量刑過重，請依刑法第57條
    第6項、第10項、第59條撤銷原判決云云。
四、按量刑之輕重，係屬為裁判之法院得依職權裁量之事項，苟
    其量刑已以行為人之責任為基礎，並斟酌刑法第57條所列一
    切情狀，在法定刑度內，酌量科刑，如無偏執一端，致明顯
    輕重失衡情形，不得遽指為不當或違法（最高法院72年度台
    上字第6696號判例、99年度台上字第189號、103年度台上字
    第36號判決意旨參照）。又刑罰之量定屬法院自由裁量之職
    權行使，但仍應審酌刑法第57條所列各款事由及一切情狀，
    為酌量輕重之標準，並非漫無限制，在同一犯罪事實與情節
    ，如別無其他加重或減輕之原因，下級法院量定之刑，亦無
    過重或失輕之不當情形，則上級法院對於下級法院之職權行
    使，原則上應予尊重（最高法院85年度台上字第2446號判決
    意旨參照）。查原判決量刑以行為人之責任為基礎，就被告
    之犯罪情節及科刑部分之量刑基礎，已於理由欄內具體說明
    ，業如前述，顯已斟酌刑法第57條各款事由，並基於刑罰目
    的性之考量、刑事政策之取向以及行為人刑罰感應力之衡量
    等因素而為刑之量定，並未逾越法定刑度，客觀上並無量刑
    畸重畸輕之裁量權之濫用，而無顯然失出或有失衡平之情事
    ，屬法院裁量職權之適法行使。被告上訴雖請求依照刑法第
    57條、第59條，從輕量刑，然其並未指出原判決之量刑有何
    不當或違法之處，亦未就其不服原判決之理由舉出足為所憑
    之具體事由，且被告已有多次毒品前科，不知悔改，竟再犯
    本案轉讓毒品及持有第二級毒品之犯行。況原審就本案轉讓
    第二級毒品甲基安非他命部分，已依毒品危害防制條例第17
    條第2項規定，減輕其刑，並就所犯轉讓禁藥、持有第二級
    毒品分別量處有期徒刑3月、拘役50日，已屬從輕。依上述
    情節，並無情輕法重，有傷一般國民對於法律之情感，而足
    以引起社會一般同情之處，尚無顯可憫恕之情形，並無依刑
    法第59條酌減其刑之餘地。是上訴意旨請求從輕量刑，純屬
    其個人主觀上對法院量刑之期盼，實難認已提出具體理由。
五、綜上所述，被告於上訴狀內雖已敘述上訴理由，惟係針對原
    判決得自由裁量以求個案妥當性之量刑事項再為爭執，並非
    依據卷內既有訴訟資料或提出新事證，指摘或表明原判決有
    何採證、認事、用法或量刑等足以影響判決本旨之不當或違
    法，要難謂其上訴書狀已經敘述具體理由。揆諸上開規定及
    說明，本件上訴顯無具體理由而不合法定程式，應予駁回，
    並不經言詞辯論為之。
據上論斷，應依刑事訴訟法第367條前段、第372條，判決如主文
。
中　　華　　民　　國　　110 　年　　12　　月　　6 　　日
     　　　　　　 刑事第十六庭  審判長法　官  葉騰瑞
                                      法　官  古瑞君
                                      法　官  廖紋妤
以上正本證明與原本無異。
持有第二級毒品部分不得上訴。
其餘部分，如不服本判決，應於收受送達後20日內向本院提出上
訴書狀，其未敘述上訴之理由者並得於提起上訴後20日內向本院
補提理由書（均須按他造當事人之人數附繕本）「切勿逕送上級
法院」。
                                      書記官  江珮菱
中　　華　　民　　國　　110 　年　　12　　月　　7 　　日